zh-CN: 适用针号: 混合/通用; 织补针; 绣花针; 手缝针; 毛线针（小配件）; 绗缝针; 挂毯针; 其他
el: Συμβατός τύπος βελόνας: Διάφορα/Γενικής χρήσης; Βελόνες μανταρίσματος; Βελόνες κεντήματος; Βελόνες ραψίματος στο χέρι; Βελόνες πλεξίματος (μικρά αξεσουάρ); Βελόνες για καπιτονέ; Βελόνες ταπισερί; Άλλο
hu: Kompatibilis tűméret: Vegyes/univerzális; Stoppolótűk; Hímzőtűk; Kézi varrótűk; Kötőtűk (apró kiegészítők); Steppelőtűk; Gobelintűk; Egyéb
vi: Kích thước kim tương thích: Kết hợp/Phổ thông; Kim mạng lỗ thủng; Kim thêu; Kim khâu tay; Kim đan (phụ kiện nhỏ); Kim chần bông; Kim thêu thảm; Khác
bg-BG: Съвместим размер игла: Смесени/универсални; Игли за кърпене; Игли за бродерия; Игли за ръчно шиене; Игли за плетене (малки аксесоари); Игли за капитониране; Игли за гоблени; Друго
sl-SI: Združljiva velikost igle: Različno/univerzalno; Šivanke za krpanje; Šivanke za vezenje; Šivanke za ročno šivanje; Pletilke (majhni pripomočki); Šivanke za prešivanje; Šivanke za tapiserije; Drugo
sk-SK: Kompatibilná veľkosť ihly: Rôzne/univerzálne; Látacie ihly; Vyšívacie ihly; Ihly na ručné šitie; Ihly na pletenie (drobné príslušenstvo); Prešívacie ihly; Gobelínové ihly; Iné
th: ขนาดเข็มที่ใช้งานร่วมกันได้: คละแบบ/อเนกประสงค์; เข็มชุนผ้า; เข็มปัก; เข็มเย็บมือ; ไม้นิตติ้ง (อุปกรณ์เสริมขนาดเล็ก); เข็มควิลท์; เข็มปักครอสติส; อื่นๆ
pt-BR: Tamanho da agulha compatível: Variado/Universal; Agulhas de cerzir; Agulhas de bordado; Agulhas de costura à mão; Agulhas de tricô (pequenos acessórios); Agulhas de quilting; Agulhas de tapeçaria; Outro
cs: Vhodná velikost jehly: Různé/univerzální; Látací jehly; Vyšívací jehly; Jehly pro ruční šití; Pletací jehlice (drobné příslušenství); Prošívací jehly; Gobelínové jehly; Jiné
it: Dimensioni dell'ago compatibili: Assortita/universale; Aghi da rammendo; Aghi da ricamo; Aghi da cucito a mano; Ferri da maglia (piccoli accessori); Aghi per trapuntatura; Aghi per arazzi; Altro
de: Kompatible Nadelstärke: Sortiert/Universal; Stopfnadeln; Sticknadeln; Handnähnadeln; Stricknadeln (kleines Zubehör); Quiltnadeln; Tapisserienadeln; Sonstige
ja: 対応縫い針の号数: アソート/ユニバーサル; ダーニング針; 刺繍針; 手縫い針; 編み針 (小物用); キルティング針; タペストリー針; その他
pt-PT: Tamanho de agulha compatível: Sortido/universal; Agulhas de cerzir; Agulhas de bordar; Agulhas de costura à mão; Agulhas de tricot (pequenos acessórios); Agulhas de acolchoamento; Agulhas de tapeçaria; Outro
zh-TW: 相容針號: 綜合/通用; 織補針; 刺繡針; 手縫針; 編織針 (小配件); 絎縫針; 毛線針/掛毯針; 其他
nb: Kompatibel nålstørrelse: Blandet/universell; Stoppenåler; Broderinåler; Håndsynåler; Strikkepinner (smått tilbehør); Quiltenåler; Tapisserinåler; Annet
ko: 호환 바늘 크기: 혼합/범용; 돗바늘; 자수 바늘; 손바느질 바늘; 뜨개질 바늘(소형 액세서리); 퀼팅 바늘; 태피스트리 바늘; 기타
sv: Kompatibel nålstorlek: Blandade/universella; Stoppnålar; Broderinålar; Handsynålar; Stickor (små tillbehör); Kviltnålar; Gobelängnålar; Övrigt
tr: Uyumlu iğne boyutu: Karışık/Evrensel; Örgü iğneleri; Nakış iğneleri; El dikişi iğneleri; Örgü şişleri (küçük aksesuarlar); Kapitone iğneleri; Goblen iğneleri; Diğer
da: Kompatibel nålestørrelse: Assorteret/universel; Stoppenåle; Broderinåle; Håndsynåle; Strikkepinde (småt tilbehør); Quiltenåle; Korsstingsnåle; Andet
pl: Zgodna wielkość igły: Różne / uniwersalne; Igły do cerowania; Igły do haftu; Igły do szycia ręcznego; Druty dziewiarskie (drobne akcesoria); Igły do pikowania; Igły gobelinowe; Inne
ro-RO: Dimensiune de ac compatibilă: Asortate / universal; Ace de stopat; Ace de brodat; Ace de cusut manual; Andrele (mici accesorii); Ace de matlasat; Ace de tapiserie; Altele
hr-HR: Kompatibilna veličina igle: Različito/univerzalno; Igle za krpanje; Igle za vez; Igle za ručno šivanje; Igle za pletenje (mali dodaci); Igle za prošivanje; Igle za tapiseriju; Ostalo
nl: Compatibele naaldgrootte: Assortiment/universeel; Stopnaalden; Borduurnaalden; Handnaalden; Breinaalden (kleine accessoires); Quiltnaalden; Tapijtnaalden; Overig
fi: Yhteensopiva neulakoko: Lajitelma / yleinen; Parsinneulat; Kirjontaneulat; Käsiompeluneulat; Neulepuikot (pienet tarvikkeet); Tikkausneulat; Kanavaneulat; Muu
en: Compatible needle size: Assorted/Universal; Darning needles; Embroidery needles; Hand-sewing needles; Knitting needles (small accessories); Quilting needles; Tapestry needles; Other
fr: Taille d'aiguille compatible: Assortis/Universel; Aiguilles à repriser; Aiguilles à broder; Aiguilles à coudre à la main; Aiguilles à tricoter (petits accessoires); Aiguilles à matelasser; Aiguilles à tapisserie; Autre
es: Tamaño de aguja compatible: Surtidas/universales; Agujas de zurcir; Agujas de bordar; Agujas de coser a mano; Agujas de tejer (accesorios pequeños); Agujas de acolchar; Agujas de tapicería; Otro
lt-LT: Suderinamo dydžio adata: Įvairūs / universalūs; Adymo adatos; Siuvinėjimo adatos; Rankinio siuvimo adatos; Mezgimo virbalai (smulkūs priedai); Skiautinių adatos; Gobeleno adatos; Kita
ru: Совместимый размер иглы: В ассортименте / универсальные; Штопальные иглы; Иглы для вышивания; Иглы для ручного шитья; Спицы для вязания (мелкие аксессуары); Иглы для квилтинга; Гобеленовые иглы; Другое